【裁判字號】    89,南簡上,92
【裁判日期】    890811
【裁判案由】    公共危險
【裁判全文】
臺灣臺南地方法院刑事判決                        八十九年度南簡上字第九二號
    上  訴  人  甲○○
    即  被  告
右列上訴人因公共危險案件，不服本院台南簡易庭八十九年度南簡字第三○五號中華
民國八十九年三月三十日第一審判決（臺灣臺南地方法院檢察署檢察官聲請簡易處刑
案號八十九年度偵字第二八五○號），提起上訴，本院管轄之第二審合議庭判決如左
：
    主  文
上訴駁回。
    事  實
一、甲○○於民國八十九年二月二日凌晨三時五十分許，飲用酒類後，明知其反應已
    遲鈍，注意力無法集中，已達不能安全駕駛動力交通工具之程度，仍駕駛J三九
    四九九號自小客車之動力交通工具，行經台南市○○路與勝利路口前，因與鄭瑞
    興駕駛之車號N八二二七○號自小客車相撞而為警查獲，經警測得其呼氣之酒精
    濃度為每公升○‧七六毫克，顯已不能安全駕駛汽車，而查知上情。
二、案經台南市警察局第五分局報請台灣台南地方法院檢察署檢察官偵查後聲請簡易
    處刑。
    理  由
一、右揭事實，業據上訴人即被告甲○○於警訊及偵審中供認不諱，而被告經警當場
    實施酒精測試，其測定值為每公升○‧七六毫克，此有酒精濃度測定值一紙在卷
    可憑。按刑法第一百八十五條之三係抽象危險犯之規定，不以發生具體危險為必
    要，參酌德國、美國等國家之認定標準，對於呼氣酒精濃度已達每公升○‧五五
    毫克者，眼睛機能、反應時間、功能均有降低之情形，肇事率為一般正常人之十
    倍，已達不能安全駕駛之標準，而呼氣酒精濃度超過每公升○‧七五毫克者，呈
    興奮、走路不穩、咬字不清、稍有麻痺現象；另交通安全規則第一百十四條第二
    款亦規定「汽車駕駛人有左列情形之一者，不得駕車：二、飲酒後其吐氣所含酒
    精成份超過每公升○‧二五毫克以上者」。被告於案發後經測試結果，酒精濃度
    竟高達每公升○‧七六毫克，依前揭說明，被告當時之精神狀態應已達不能安全
    駕駛，殆無疑義。此外，復有台南市警察局第五分局製作之報告書一紙附卷足稽
    。綜稽上述，本件事證明確，被告犯行應堪認定。
二、核被告所為係犯刑法第一百八十五條之三之公共危險罪。原簡易判決審酌被告一
    切犯罪，引用刑法第一百八十五條之三、第四十二條第二項、罰金罰鍰提高標準
    條例第二條規定，量處被告罰金三萬元，如易服勞役以三百元折算一日，認事用
    法並無不合，量刑亦堪稱妥適。上訴人上訴意旨任意指摘原判決量刑過重有所不
    當等情，本院認原判決並無不當，故認上訴為無理由，應予駁回。
據上論結，應依刑事訴訟法第四百五十五條之一第三項、第三百六十八條，判決如主
文。
中     華     民     國      八十九       年      八      月    十一    日
                             臺灣臺南地方法院刑事第二庭
 審判長法官  林勇奮
                                       法官  鄧希賢
                                       法官  李東穎
右正本證明與原本無異。
本件不得上訴。
                                     書記官  歐祝吟
中     華     民     國      八十九       年      八      月    十一    日
附錄法條：
刑法第一百八十五條之三：：
飲用毒品、麻醉藥品、酒類或其他相類之物，不能安全駕駛動力交通工具而駕駛者，
處一年以下有期徒刑、拘役或三萬元以下罰金。


司法院資訊處製作；財團法人民間司法改革基金會備份。
